【裁判字號】    95,交抗,283
【裁判日期】    950530
【裁判案由】    聲明異議
【裁判全文】
臺灣高等法院臺中分院刑事裁定         95年度交抗字第283號
抗  告  人
即受處分人  甲○○
上列抗告人因聲明異議案件，不服臺灣臺中地方法院中華民國95
年4月7日所為裁定（95年度交聲字第211號）提起抗告，本院裁
定如下:
    主  文
抗告駁回。
    理  由
一、原裁定意旨略以：按汽車駕駛人停車時，有在禁止臨時停車
    處所停車者，處罰鍰 6百元以上1千2百元以下罰鍰；禁止臨
    時停車處所不得停車。道路交通管理處罰條例第56條第 1項
    第1款、道路交通安全規則第112條第1項第1款與違反道路交
    通管理事件統一裁罰標準表分別定有明文。經查：本件受處
    分人甲○○（即抗告人，下稱受處分人），其車號NH－4172
    號自用小客車，於民國93年4月20日9時58分許，在「禁止臨
    時停車處所」之臺中市○○路，有違規停車之事實，經臺中
    市警察局第一分局員警以採證照片依法逕行舉發，並掣開舉
    發通知單（即台中市警察局中市警交字第G4A006469號)，有
    前揭舉發通知單、採證照片、裁決書在卷可稽。雖受處分人
    以：經伊申請調閱罰單之照片後，發現照片所示違規車子與
    伊所有之車子車號雖相同，但伊所有之NH－4172號自小客車
    ，為四代喜美，1500ＣＣ，黑色之車型，與違規車輛照片為
    灰色之車型明顯不同，違規車輛確非伊所有之車輛云云置辯
    ，惟查：(一)該違規車輛之車型依員警之採證照片與卷附之車
    籍資料及受處分人所提出之行照影本內容相符；雖受處分人
    到庭陳述其所有之車輛應為「黑色」，而非違規照片中之「
    灰色」，但原審核其到庭自行提出之行照內容關於顏色註記
    亦為「灰色」，明顯與其辯稱應為「黑色」云云不符，所辯
    自不足採。(二)再者，本件原舉發單位查覆：經查證本案車號
    NP－4172號（應為NH－4172號之誤），已於89年 5月17日因
    車輛逾檢牌照註銷，且經核對車籍資料與違規車種顏色相符
    （檢視違規照片車種應為三陽喜美1493ＣＣ轎式灰色普通小
    客車)無誤，．．．其於94年4月20日違規停車在先，94年5
    月間報廢車輛在後，依規定仍應接受違規停車之裁罰等語，
    此有原處分機關95年3月6日之函件在卷可佐，堪信本件舉發
    違規屬實。(三)又受處分人亦無法提出任何對其有利之證據供
    原審參酌，其否認違規之情，尚不足採等語，交通部公路總
    局臺中區監理所以受處分人有上開違規之行為，而裁處：「
    罰鍰新臺幣（下同）9百元整（限於95年3月16日繳納），逾
    期即加倍罰鍰為1千8百元（限於95年3月31日繳納)」，核無
    不合，受處分人聲明異議為無理由，應予駁回等語。
二、抗告意旨略以：當時伊共收到台中市警察局所寄發編號G4A0
    06469、G00000000、G00000000號等3張罰單，因伊所有之車
    輛早已報廢，乃向監理單位申請取得違規照片，經伊檢視後
    發現照片中車輛之車號雖係伊所有，但車型與伊所有之車輛
    不符，伊乃向警察機關聲明異議，嗣經函覆上開 G00000000
    、G00000000 號罰單，經查與伊之車型不符而免罰款，為何
    上開3張罰單所附之照片相同，上開2張罰單不罰，惟獨處罰
    另1張罰單云云。
三、惟查，受處分人於原審係以：伊所有之自小客車係「四代喜
    美、1500ＣＣ、黑色之自小客車」為由，辯稱上開G4A00646
    9 號罰單上所附之違規車輛，並非伊所有之車型云云。然上
    開罰單所附之車輛照片，確與受處分所有之自小客車同一車
    車型，且同為灰色色系等情，此有受處分人提出之行車執照
    影本附卷可證（見原審卷第13頁），足徵受處分人此部分之
    辯解不足採信。至抗告意旨所稱之上開G00000000、G000000
    00號罰單，嗣經警察機關以車型不符免予處罰，縱屬真實，
    亦屬警察機關行政裁量是否合法之問題，並無拘束法院之效
    力。此外，受處分人於本院又未提出其他有利之證據以供本
    院審酌，其仍執前詞指摘原裁定不當，為無理由，應予駁回
    。
四、據上論結，應依道路交通案件處理辦法第25條、第26條，刑
    事訴訟法第412條，裁定如主文。
中    華    民    國    95    年    5    月   30      日
            刑事第十庭  審判長法  官  林  照  明
                              法  官  唐  光  義
                              法  官  蔡  名  曜
上列正本證明與原本無異。
不得再抗告。
                              書記官  劉  恆  宏
中    華    民    國    95    年    6    月   5       日
                                                      Ａ


司法院資訊處製作；財團法人民間司法改革基金會備份。
